# 请教陈版，现金流量用全额法还是净额法的情形？

提问人：zhongzhao433 时间：2017-10-26 21:11:43
请教陈版，现金流量用全额法还是净额法的情形？ 1 、公司利用闲余资金购买类似于 7 天理财产品的，每隔几天，银行会将钱转回到公司的账户，之后又转入理财账户，这种情况下，在编制现金流量表的时候，用总额法还是金额法？ 2 、累似理财的情况，公司利用闲余资金在二级市场买卖股票，交易非常频繁，这种情况下，在编制现金流量表的时候，用总额法还是金额法？ 上述两种情况都是，同一笔资金，但是不断的进行循环使用，量非常大，不知道用总额法编制还是净额法编制？

回答人：chenyiwei
根据《企业会计准则第 31 号——现金流量表》第五条：现金流量应当分别按照现金流入和现金流出总额列报。但是，下列各项可以按照净额列报： （一）代客户收取或支付的现金。 （二）周转快、金额大、期限短项目的现金流入和现金流出。 （三）金融企业的有关项目，包括短期贷款发放与收回的贷款本金、活期存款的吸收与支付、同业存款和存放同业款项的存取、向其他金融企业拆借资金、以及证券的买入与卖出等。
如果反复、循环购买的资金量较大，且每一期的期限较短（ 1 个月以内），则按净额法比较合适。